臺灣臺北地方法院民事判決　　　　　　　　　　　　九十三年度訴字第四六三一號
　　原　　　告　伊梵廣告有限公司
　　法定代理人　乙○○
　　訴訟代理人　陳志浩律師
　　被　　　告　概亞形象整合有限公司
　　法定代理人　甲○○
　　訴訟代理人　金學坪律師
右當事人間請求給付承攬報酬事件，本院於中華民國九十三年十二月七日言詞辯論終
結，判決如左：
    主      文
被告應給付原告新台幣伍拾伍萬元，及自民國九十三年七月二十日起至清償日止，按
年息百分之五計算之利息。
訴訟費用由被告負擔。
本判決於原告以新台幣壹拾玖萬元供擔保後，得假執行。但被告以新台幣伍拾伍萬元
為原告預供擔保，得免為假執行。
　　事實及理由
一、原告起訴主張：本件緣起被告概亞形象整合公司係世界美髮美容協會中華台北總
    會及中華民國理燙髮美容職業工會全國聯合會（下稱理燙髮全聯會）主辦「
    2004 OMC世界盃國手選拔賽暨美髮美容博覽會」之策劃單位，而前揭博覽會活動
    須有模特兒配合表演參與，被告即由甲○○出面與原告洽商提供模特兒參與表演
    活動之相關事宜，雙方並簽訂承攬工作契約，被告公司之法定代理人甲○○亦親
    自於系爭承攬工作契約上簽名。嗣原告已依約於約定日期提供模特參與前揭博覽
    會之表演活動，而被告於原告工作成後本應依系爭承攬工作契第七約定於活動結
    束後七日給付承攬報酬新台幣（下同）五十五萬元，詎被告履經催討迄今仍未給
    付承攬報酬，為此依契約關係訴請被告如數給付等情，並聲明：(1)被告應給付原
    告五十五萬元，及自九十三年七月二十日起至清償日止，按週年率百分之五計算
    之利息。(2)願供擔保，請准宣告假執行。
二、被告則以：伊雖係世界美髮美容協會中華台北總會及理燙髮全聯會主辦「2004
    OMC　世界盃國手選拔賽暨美髮美容博覽會」之策劃單位，惟查被告公司係受訴
    外人燙髮全聯會之委託辦理系爭博覽會之策劃、洽商及聯絡等工作，被告為辦理
    上開工作，於九十三年三月二十五日曾檢具初估簡式預算表予理燙髮全聯會，經
    雙方洽商後，同意於九十三年五月一日就辦理系爭博覽會簽訂合作同意書，其中
    「甲方（即被告公司）同意應盡事項」第七款載明「模特兒經紀公司洽談與模特
    兒徵選與溝通」，而「乙方（即理燙髮全聯會）同意應盡事項」第一款則載明「
    所有合約須以乙方為名義執行，所有付款單位皆以乙方名義執行，包含國外要約
    、國內公關公司與模特兒等相關廠商」，而被告即依上開合作同意書之約定，代
    理理燙髮全聯會與原告洽談，經理燙髮全聯會同意原告以五十五萬元承攬系爭博
    覽會中關於模特兒部分之工作，原告亦已依約履行其義務，顯見系爭承攬契約之
    當事人係原告與理燙髮全聯會，被告並非系爭承攬契約之當事人，故原告起訴請
    求被告給付系爭承攬報酬，洵有未合。實則被告為履行上開合作同意書之「模特
    兒經紀公司洽談與模特兒徵選與溝通」義務，除代理理燙髮全聯會與原告洽談外
    ，亦曾代理理燙髮全聯會與光影多媒體活動經紀有限公司及徐雅芬等模特兒經紀
    人，洽商系爭博覽會中有關模特兒演出事宜，惟活動結束後，理燙髮全聯會未支
    付上開費用，反而對外謊稱已將上開款項支付予被告公司，造成相關廠商誤向被
    告請款，故被告曾發函予理燙髮全聯會以釐清事實並催討積欠款項，依伊與理燙
    髮全聯會間合作同意書「乙方同意應盡事項」第一款之規定，被告公司並無給付
    系爭承攬報酬之義務。況本件有關模特兒演出事宜，理燙髮協會前以費用過高為
    由拒絕簽署，後經協調減價為五十五萬元後，理燙髮全聯會雖口頭同意，惟仍未
    於該工作約上簽名，原告遂要求被告負責人甲○○確認系爭工作約之工作內容，
    甲○○遂於該工作約第二頁之空白部分（非當事人欄）簽名，詎原告所提出之證
    三工作約第一頁之甲方當事人竟由理燙髮全聯會變更為被告，然依系爭工作約當
    事人欄中甲方電話：(00) 00000000實係理燙髮全聯會之對外聯絡電話，並非被
    告公司之電話，顯見該工作約係經偽造，原告請求被告給付系爭承攬報酬，實無
    理由等語，資為抗辯。並聲明：(1)原告之訴及其假執行之聲請均駁回。(2)願供擔
    保，請准宣告免為假執行。
三、經查，本件有關(1)訴外人中華民國理燙髮美容職業工業全國聯合會於九十三年五
    月一日就其所主辦國外美髮大師來台表演事，與被告簽訂如民事答辯狀被證三所
    示之合作同意書。(2)被告法定代理人甲○○於九十三年七月初，曾就中華民國理
    燙髮美容職業工業全國聯合會辦理世界盃國手選拔暨美髮美容博覽會聘用模特兒
    一事，與原告接洽，議定聘用原告公司模特兒於上開博覽會演出，費用為五十五
    萬元，付款方式為活動結束後七日付現金票，嗣原告已依約提供模特兒演出，而
    該活動於九十三年七月十二日結束。(3)原告民事起訴狀所附證物三之工作約第二
    頁「甲○○」之簽名為甲○○親自所為。（02）00000000之電話號碼為中華民國
    理燙髮美容職業工業全國聯合會聯絡電話等情，為兩造所不爭執，且有「2004
    OMC 世界盃國手選拔賽暨美髮美容博覽會」之活動廣告、工作約、現場照片十幀
    、合作同意書等件為證，堪信為真實。
四、至原告主張被告依系爭工作約應給付五十五萬元之報酬予伊等語，則為被告所否
    認，且以前揭詞情置辯，是本件應審酌者厥為：被告是否為系爭工作約之契約當
    事人，應否依系爭工作約負給付模特兒演出報酬予原告之責等項，茲論述如下：
（一）按「債務債權之主體，應以締結契約之當事人為準，故凡以自己名義與人結約
      為債務之負擔者，即對於債權人當然負契約上當事人應有之責任。」最高法院
      著有十八年上字第一六○九號判例可資參照。本件原告主張本件系爭工作約之
      契約當事人為兩造一事，業據其提出當事人為兩造之系爭工作約附卷第一一、
      一二頁為證，而該工作約上「甲○○」為被告法定代理人親簽一節，復經被告
      自認屬實，則本件系爭工作約依民事訴訟法第三百五十八條「私文書經本人或
      其代理人簽名、蓋章者，推定為真正。」之規定自應推定其為真正，從而，原
      告主張被告為系爭工作約之契約當事人，即堪採信。
（二）至被告辯稱伊非系爭契約當事人，無非以伊係受訴外人燙髮全聯會之委託辦理
      系爭博覽會之策劃、洽商及聯絡等工作，被告為辦理上開工作，雙方並簽訂合
      作同意書，依該合作同意書中「甲方（即被告）同意應盡事項」第七款、「乙
      方（即理燙髮全聯會）同意應盡事項」第一款約定，被告係依該合作同意書之
      約定代理理燙髮全聯會與原告洽談。(2)被告應原告要求確認系爭工作約之工作
      內容，甲○○遂於該工作約第二頁之空白部分之非當事人欄處簽名，而該約當
      事人欄中甲方電話：(00) 00000000亦為理燙髮全聯會之對外聯絡電話，系爭
      工作約第一頁之甲方當事人有關「概亞形象整合有限公司」之記載係經偽造云
      云為據，惟查：
  １、本件系爭合作同意書乃被告與訴外人理燙髮全聯會所訂之契約，其債權債務關
      係，僅存在於該特定當事人間。本件被告之法定代理人於系爭工作約上簽署，
      未表明代理理燙髮全聯會之旨，而基於債權契約相對性之原則，伊與理燙髮全
      聯會間之合作同意書縱於「甲方（即被告）同意應盡事項」第七款記載「模特
      兒經紀公司洽談與模特兒徵選與溝通」、「乙方（即理燙髮全聯會）同意應盡
      事項」第一款記載「所有合約須以乙方為名義執行，所有付款單位皆以乙方名
      義執行，包含國外要約、國內公關公司與模特兒等相關廠商」等語，亦不得執
      以拘束契約當事人以外之原告，尤無從逆推本件系爭工作約之契約當事人為原
      告與訴外人理燙髮全聯會。
  ２、至於被告辯稱：伊公司法定代理人甲○○簽署系爭工作約，未於「負責人」字
      語後為之，該約當事人欄中甲方電話：(00) 00000000為訴外人理燙髮全聯會
      之對外聯絡電話各情固為真正，惟被告法定代理人之簽名雖未於「負責人」字
      語後為之，惟其於甲方「負責人」欄下方簽署姓名，尚足辨識其屬甲方負責人
      ，而電話之記載僅為聯絡之便，於契約當事人之判斷並無必然關係，是被告執
      此謂伊非本件系爭工作約之契約當事人，系爭工作約第一頁之甲方當事人有關
      「概亞形象整合有限公司」之記載係經偽造云云，自嫌速斷，不足採信。
五、綜上所述，本件被告積欠原告工作報酬五十五萬元未為清償，是原告依契約之法
    律關係，訴請被告如數清償，並給付自九十三年七月二十日起至清償日止，按年
    息百分之五計算之利息，洵有據，應予准許。
六、本件因事證已臻明確，兩造其餘攻擊、防禦方法及所為之立證，經核與判決之結
    果不生影響，無庸逐一論述，併予敘明。
七、本判決兩造分別陳明願供擔保，請求宣告假執行或免為假執行，經核均無不合，
    爰分別酌定相當之擔保金額，予以准許。
八、結論：原告之訴為有理由，依民事訴訟法第七十八條、第三百九十條第二項、第
    三百九十二條第二項判決如主文。
中　　　華　　　民　　　國　　九十三　　年　　 十二 　　月　　 十七 　　日
                              民事第四庭  法  官  周玫芳
右為正本係照原本作成。
如對本判決上訴，須於判決送達後二十日之不變期間內，向本院提出上訴狀。
中　　　華　　　民　　　國　　九十三　　年　　 十二 　　月　　 十七 　　日
                                          書記官  郭麗琴
